# 求助陈版主，关于收入确认的问题以及存货管理

提问人：wx_6316c2e749b9 时间：2022-09-06 13:53:00
在目前公司的业务中存在这样一种模式：实际装机时根据BOM清单拉料，走完装配工序、最终成品入库、销售给客户。其中几个零件是在客户需要时才从供应商处直接发往客户处，由于存在成品销售时点和客户对特定零件的需求时点存在时间差，这样就形成了负库存。
想请教一下，在这种情况下，成品销售时全额确认收入是否存在问题？负库存是否存在合规上的问题？另外想请教一下收入确认时如何确认是否是关键零部件，是根据零件成本的金额占比么？ 谢谢

回答人：chenyiwei
需要考虑：这些可以在后续单独交付的零部件是否构成单项履约义务？例如，已交付的设备在缺少这些零部件的情况下能否正常运行，这些零部件是否仅为备件？
如果构成单项履约义务，则需将合同总价合理在各项履约义务之间分摊，已交付的整机在交付时确认收入。备件收入在后续实际交付时确认（也不排除备件收入可能在整机交付时即确认，但需满足新收入准则应用指南对于“售后代管商品”的相关要求）。
如果不构成单项履约义务，即没有这些部件整机无法运行，则整体销售收入需在这些后续零部件交付时才能确认。已交付的部件在收入确认之前作为发出商品处理。

提问人：wx_6316c2e749b9 时间：2022-09-08 13:23:54
1. 由此形成的负库存是否构成财报披露上的合规性风险呢？如构成，应该怎么调整呢？
2. 关于两个后发零件，本身这两个零件是成品的构成部分，只是这两个零件是需要客户自行安装在装载成品的托盘上以辅助散热的，不需要我们任何的组装，成本占比比较低，客户也可以从市场上买到相应的产品。此种情况下，即使上述两个零件还未交付，是否也可以认为控制权已经转移，确认整机的销售收入呢？

回答人：chenyiwei
2 、可能可以将这两个部件单独拆分出来作为履约义务，设备销售收入的确认并不取决于这两个部件的交付。